【裁判字號】    97,交聲,649
【裁判日期】    970725
【裁判案由】    違反道路交通管理處罰條例聲明異議
【裁判全文】
臺灣士林地方法院交通事件裁定        97年度交聲字第649 號
原處分機關  交通部公路總局臺北區監理所基隆監理站
異  議  人
即受處分人  甲○○
上列異議人即受處分人因違反道路交通管理處罰條例案件，對於
交通部公路總局臺北區監理所基隆監理站民國97年5 月28日所為
之處分（原處分案號：基監字第裁42-AEW513808號）聲明異議，
本院裁定如下：
    主  文
異議駁回。
    理  由
一、按汽車駕駛人，爭道行駛有起駛前，不讓行進中之車輛、行
    人優先通行者，處新臺幣（下同）6 百元以上1 千8 百元以
    下罰鍰，並記違規點數1 點，道路交通管理處罰條例第45條
    第10款、第63條第1 項第1 款分別定有明文。
二、原處分意旨略以：異議人即受處分人甲○○（下稱異議人）
    於民國（下同）97年1 月24日10時50分許，駕駛車牌號碼00
    51-BA 號自用小客車，行經臺北市○○路○ 段10號處，其左
    前車側與同向行駛車牌號碼3158-EU 號自用小貨車右前側車
    頭擦撞而肇事，經臺北市政府警察局交通警察大隊員警當場
    舉發有「起駛前未讓行進中之車輛先行」之違規，爰依道路
    交通管理處罰條例第45條第10款之規定，處罰鍰6 百元，並
    依同法第63條第1 項規定記違規點數1 點等語。
三、聲明異議意旨略以：案發當時異議人原本停等於肇事路旁，
    因見所有車輛均為停等紅燈之靜止狀態，而停等於第三車道
    之車號3158-EU 號自用小貨車與前輛車相距約一個車身，異
    議人逐將車輛切入該空間，嗣綠燈亮時，該自用小貨車竟無
    視異議人仍靜止停等於該處之狀態而直撞異議人車身，異議
    人係於靜止狀態中遭撞及，本件裁罰與事實不符，為此提出
    聲明異議云云。
四、經查：
  (一)異議人甲○○於上開時間，駕駛車牌號碼為0051-BA 號自用
    小客車，自臺北市○○路○ 段10號前之停車格處由北向往南
    起駛時，其左前車角與李冉來所駕駛沿同向行駛於內側第3
    車道之車號3158-EU 號自用小貨車右前側車頭發生擦撞等情
    ，為異議人所不爭執，並有舉發違反道路交通管理事件通知
    單、道路交通事故現場圖、交通事故分析研判表、交通事故
    補充資料表、交通事故談話紀錄表各1 份及現場暨車損照片
    6 張等在卷可稽，而觀諸上開現場照片，異議人所駕駛之自
    用小客車，係自外側之第4 車道，以近乎斜切之角度，欲進
    入內側之第1 、2 車道，此可從該現場照片中，異議人所駕
    駛之上開車輛有約三分之二之車身仍在第4 車道，僅車頭在
    第3 車道，且該車輛於撞擊後所停放之位置與車道間有約60
    度之角度，顯見異議人係自最外側車道，以斜切方向欲跨越
    第4 、3 車道，而欲至第1 、2 車道行駛之意甚明，另與異
    議人擦撞之由李冉來所駕駛之自用小貨車，係沿承德路3 段
    第3 車道直行中，而與異議人正欲自最外側車道，跨越第3
    、4 車道，而欲斜切進入第2 車道之異議人所駕駛之自用小
    客車發生碰撞，顯見，異議人有未讓行進中之車輛優先通行
    之違規行為甚明。
  (二)異議人雖以前揭情詞置辯，然異議人之車輛亦僅前車身位於
    第3 車道，此與異議人前開辯稱「見車號3158-EU 號自用小
    貨車與前輛車相距約一個車身，逐將車輛切入該空間」之情
    形顯然不符，縱如異議人所述，該自用小貨車與前車相距約
    1 個車身，而異議人將車輛切入該空間後始遭撞及，然何以
    該自用小貨車與異議人車輛之撞擊點為前車身而非由後車身
    追撞？是異議人確於起駛前未讓行進中之車輛先行，異議人
    前開所辯，顯不足採。
五、綜上所述，異議人確有於上開時、地起駛前，不讓行進中車
    輛先行之違規事實，從而原處分機關依首揭道路交通管理處
    罰條例第45條第10款、第63條第1 第1 款之規定，裁處異議
    人600 元罰鍰，並記違規點數1 點，核無違誤，是本件聲明
    異議為無理由，應予駁回。
據上論斷，應依道路交通案件處理辦法第19條，裁定如主文。
中    華    民    國    97    年    7     月    25    日
                  交通法庭法  官  莊明達
以上正本證明與原本無異。
如不服本裁定，應於送達後5 日內，向本院提出抗告狀。
                          書記官  陳慧中
中    華    民    國    97    年    7     月    29    日


司法院資訊處製作；財團法人民間司法改革基金會備份。
